KEVIN PIZARRO SANCHEZ

Desarrollador de Software / Desarrollador Unreal Engine 5 +569 5164 8876 - keivn.pizarrosanz@gmail.com Portafolio web: https://kpbaldur.github.io

RESUMEN

Ingeniero en Informatica con experiencia en desarrollo de software, soporte TI y gestion de proyecto. Especializado en tecnologias Microsoft, con conocimiento en C#, C++, .NET y SQL Server, así como experiencia en Azure Active Directory y entornos colaborativos con metodologias agiles.

Combino habilidades tecnicas en backend con conocimientos de frontend (HTML, CSS, JavaScript, Angular) y experiencia previa en administracion de paginas web y mantenimiento de sistemas. Me destaco por mi adaptibilidad, aprendizaje rapido y orientacion a resultados, aportando soluciones escalables y centradas en el usuario.

EXPERIENCIA LABORAL

Analista de Soporte TI - Antartica Libros- Santiago

Mar. 2024 - Present

- Administracion de usuarios y soporte a mas de 300 colaboradores, incluyendo configuracion y gestion de cuentas en Microsoft Azure Directory.
- Gestion de inventario y mantenimientode equipos de escritorio, notebooks y perifericos.
- Capacitacion a usuarios en herramientas de ofimatica y soporte remoto/presencial.
- Desarrollo de software para soluciones particulares.

Jefe de Proyecto de Desarrollo de Videojuego - Dream Softworks

Oct. 2023 - Dic. 2023

- Defini tecnologias y motores de desarrollo, conforme y lidere un equipo multidisciplinario.
- Implemente metodologias agiles (Srum) para planificacion y segumiento de tareas.
- Coordine capacitaciones y entrevistas tecnicas a nuevos integrantes.

Tecnico de Soporte Informatico N1 - SONDA S.A.

Dic. 2022 - Sep. 2023

- Administracion y configuracion de cuentas en Active Directory y Azure Directory.
- Soporte a mas de 200 usuarios en entornos corporativos, resolucion de incidencias de hardware/software.
- Coordinacion de mantenimiento de equiupos en centros logisticos e industriales.

Administrador Web Junior / Tecnico de Soporte - Fashion's Park

Abr. 2019 - Oct. 2022

- Desarrollo y mantenimiento de la plataforma de Ecommerce (Magento 2) con HTML, CSS y Javascript.
- Administracion de contenido en marketplaces externos (Shopify, Falabella).
- Soporte a mas de 2000 usuarios a nivel nacional, gestion de cuentas en Active Directory y coordinacion de aperturas de tiendas.

EDUCACION

Ingenieria en Informatica - Duoc UC

Ingenieria en informatica con especializacion en desarrollo Frontend y Desarrollo de Software.

Tecnico en Electronica Nivel Medio - Liceo Industrial D'Madrid

2013

CERTIFICACIONES Y CURSOS

- Curso Fundamentos de Ingenieria de Software.
- Curso de C++ Basico.
- Curso de Fundamentos de Angular.
- Curso de Angular: Componentes y Servicios
- Curso Unreal Engine para entorno virsuales.
- · Curso Diseño UX/UI.
- Curso de Angular: Componentes y Servicios

HABILIDADES TECNICAS

- Lenguajes: C#, C++, Python, JavaScript, TypeScript.
- Frameworks: .NET, Angular, NodeJS.
- Bases de Datos: SQL Server, MySQL.
- Cloud y Herramientas: Azure AD, Visual Studio, Git, Docker.
- Otros: HTML, CSS, Adobe Suite, Figma, Blender 3D, Unreal Engine 5.